sk-SK: Typ umelých mihalníc: Rozšírenie; Magnetické riasy; Prúžok na riasy; Iné
lt-LT: Blakstienų tipas: Ilginamosios; Magnetinės blakstienos; Blakstienų juostelė; Kita
pt-BR: Tipo de cílios: Extensão; Cílio magnético; Tira de cílios; Outro
el: Τύπος βλεφαρίδων: Επέκταση; Μαγνητική βλεφαρίδα; Βλεφαρίδας σε ταινία; Άλλο
hu: Műszempilla típusa: Hosszabbító; Mágneses szempilla; Ragasztócsíkos szempilla; Egyéb
ja: まつげタイプ: エクステンション; マグネットつけまつ毛; ストリップつけまつ毛; その他
de: Wimperntyp: Verlängerung; Magnetische Wimpern; Wimpernstreifen; Sonstiges
ru: Тип накладных ресниц: Расширение; Магнитные ресницы; Накладные ресницы; Другой
da: Øjenvippetype: Udvidelse; Magnetiske øjenvipper; Strip-øjenvipper; Andet
fr: Type de cil: Extension; Faux-cil magnétique; Faux-cil en frange; Autre
nb: Øyevipptype: Forlengelse; Magnetisk øyevipp; Stripeøyevipp; Annet
bg-BG: Тип мигли: Удължение; Магнитна мигла; Мигли на ивици; Други
hr-HR: Vrsta umjetnih trepavica: Ekstenzije; Magnetna trepavica; Trepavice na traci; Ostalo
ko: 속눈썹 타입: 연장; 자석 속눈썹; 전체 속눈썹; 기타
nl: Type wimper: Verlengbaar; Magnetische wimper; Stripwimper; Andere
pt-PT: Tipo de pestanas: Extensão; Pestanas falsas magnéticas; Pestanas falsas de fita; Outro
sv: Typ av ögonfrans: Förlängning; Magnetiska ögonfransar; Ögonfransremsor; Övrigt
zh-TW: 假睫毛類型: 延伸; 磁吸睫毛; 條狀睫毛; 其他
ro-RO: Tip gene: Extensie; Magnetică; Sub formă de bandă; Altele
th: ประเภทขนตา: ต่อความยาว; ขนตาแม่เหล็ก; ขนตาติดแถบ; อื่นๆ
vi: Loại lông mi: Nối dài; Lông mi từ tính; Dải lông mi; Khác
fi: Ripsien tyyppi: Laajennettu; Magneettiset ripset; Ripsinauha; Muu
tr: Kirpik türü: Eklenti; Manyetik kirpik; Şerit Kirpik; Diğer
cs: Typ umělých řas: Rozšířená; Magnetická řasa; Proužková řasa; Jiné
zh-CN: 睫毛类型: 延长; 磁吸睫毛; 条状睫毛; 其他
pl: Rodzaj rzęs: Przedłużenie; Magnetyczne rzęsy; Rzęsy na pasku; Inne
en: Eyelash type: Extension; Magnetic eyelash; Strip eyelash; Other
es: Tipo de pestañas: Extensión; Pestañas magnéticas; Pestañas en tiras; Otros
sl-SI: Vrsta trepalnic: Podaljšanje; Magnetna trepalnica; Trak trepalnic; Drugo
it: Tipo di ciglia: Estensibile; Ciglia magnetiche; Ciglia a nastro; Altro